【裁判字號】    98,上易,356
【裁判日期】    980512
【裁判案由】    竊盜
【裁判全文】
臺灣高等法院高雄分院刑事判決         98年度上易字第356號
上  訴  人
即  被  告  甲○○
上列上訴人因竊盜案件，不服臺灣高雄地方法院98年度易緝字第
20號中華民國98年2 月27日第一審判決（起訴案號：臺灣高雄地
方法院檢察署97年度偵字第12870 號），提起上訴，本院判決如
下：
     主  文
上訴駁回。
     理  由
一、按不服地方法院之第一審判決而上訴者，應向管轄第二審之
    高等法院為之。上訴書狀應敘述具體理由。上訴書狀未敘述
    上訴理由者，應於上訴期間屆滿後20日內補提理由書於原審
    法院，逾期未補提者，原審法院應定期間先命補正。第二審
    法院認為上訴書狀未敘述理由或上訴有第362 條前段之情形
    者，應以判決駁回之。但其情形可以補正而未經原審法院命
    其補正者，審判長應定期間先命補正。刑事訴訟法第361 條
    、第367 條，分別定有明文。所謂不服第一審判決之具體理
    由，必係依據卷內既有訴訟資料或提出新事證，指摘或表明
    第一審判決有何採證認事、用法或量刑等足以影響判決本旨
    之不當或違法，而構成應予撤銷之具體事由，始克當之（例
    如：依憑證據法則具體指出所採證據何以不具證據能力，或
    依憑卷證資料，明確指出所為證據證明力之判斷如何違背經
    驗、論理法則）；倘僅泛言原判決認定事實錯誤、違背法令
    、量刑失之過重或輕縱，而未依上揭意旨指出具體事由，或
    形式上雖已指出具體事由，然該事由縱使屬實，亦不足以認
    為原判決有何不當或違法者（例如：對不具有調查必要性之
    證據，法院未依聲請調查亦未說明理由，或援用證據不當，
    但除去該證據仍應為同一事實之認定），皆難謂係具體理由
    ，俾與第二審上訴制度旨在請求第二審法院撤銷、變更第一
    審不當或違法之判決，以實現個案救濟之立法目的相契合，
    並節制濫行上訴（最高法院97年度臺上字第892 號判決參照
    ）。是以上訴人之上訴書狀或補提之上訴理由書，雖有敘述
    上訴理由，惟並未具體敘述第一審判決有上述違法、不當情
    形，即與未敘述具體理由無異，其所為上訴，即不符合上訴
    之法定要件。
二、本件上訴人即被告甲○○（下稱被告）因攜帶兇器竊盜案件
    ，經原審依刑法第321 條第1 項第3 款、第38條第1 項第2
    款規定，論以攜帶兇器竊盜2 罪，係以被告對於先後2 次攜
    帶兇器竊盜之犯行業經自白在卷，核與證人陳春吉（即家樂
    福賣場保全人員）於警詢中指訴情節相符，復有贓物認領保
    管單1 份、監視錄影翻拍照片6 幀附卷可稽，並有「峰」牌
    香菸4 條（已發還家樂福賣場）、老虎鉗2 支扣案可憑，復
    審酌被告前有施用毒品、竊盜等前科，有臺灣高等法院被告
    前案紀錄表1 份在卷可按，素行欠佳，且年值青壯，不思循
    正當途徑賺取財物，竟先後竊取同一賣場各9 條及4 條香菸
    ，價值觀念偏差，應予導正；惟念其事後坦承犯行，已與被
    害人家樂福賣場達成和解，並給付賠償金2 萬8,400 元，有
    和解書附卷可憑，頗見悔意，犯罪後態度良好，所竊物品價
    值非鉅，犯罪情節亦非重大，及其犯罪動機、目的、手段等
    一切情狀，各處有期徒刑7 月，並依刑法第51條第5 款規定
    定其應執行刑為有期徒刑10月，另敘明扣案之老虎鉗2 支，
    均係被告所有，業據其於警詢中所供明，且被告於審理中供
    認於2 次竊盜時均攜帶持用，自應依刑法第38條第1 項第2
    款之規定，於所犯上開2 罪項下，宣告沒收。已詳敘所憑之
    證據與認定之理由；所為論敘，經核並無違背經驗法則或論
    理法則，量刑亦屬允當。被告於民國（下同）98年3 月6 日
    收受判決後，於同年3 月13日具狀提起上訴謂理由容後補陳
    ，嗣於同年4 月3 日補提上訴理由狀謂：原判決認定上訴人
    犯罪除憑上訴人之自白外，並無其他佐證，且上訴人是否有
    攜帶兇器竊盜亦有不明，何況上訴人於原審判決前已與被害
    人達成和解，原判決仍依檢察官之求刑判處罪刑，量刑顯然
    過重，上訴人之父年逾70，目前雙眼有白內障，全賴上訴人
    照顧扶養，請求予宣告罰金刑或緩刑云云，指摘原判決不當
    。惟如上所述，被告確已坦承攜帶兇器竊盜，其自白核與證
    人之證述相符，並有扣案老虎鉗2 支、監視錄影翻拍之照片
    可資佐證，被告認原判決僅憑其自白即據為論罪科刑，顯屬
    無據。再者，原判決於量刑時已於理由欄內已敘明被告與被
    害人和解賠償損害情形，而攜帶兇器最輕本刑為有期徒刑6
    月，原判決量處有期徒刑7 月，並無上訴人所指量刑過重足
    以影響判決本旨之不當或違法，而構成應予撤銷之具體事由
    。再者，被告目前尚有4 次竊盜犯行另案繫屬於原審法院審
    理中，且此部分竊盜犯行亦均經被告自白在卷，是本件亦無
    宣告緩刑之實益，從而被告執上開事由所為指摘，與未依據
    卷內既有訴訟資料或提出新事證，指摘或表明第一審判決有
    何採證認事、用法或量刑等足以影響判決本旨之不當或違法
    ，而構成應予撤銷之具體事由無異，按之上開規定，被告之
    上訴顯屬違背法律上之程式，應由本院依同法第367 條前段
    、第372 條規定，不經言詞辯論逕行判決如主文。
中    華    民    國    98    年    5     月    12    日
              刑事第四庭    審判長法  官  蕭權閔
                                  法  官  陳吉雄
                                  法  官  李嘉興
以上正本證明與原本無異。
不得上訴。
中    華    民    國    98    年    5     月    12    日
                                  書記官  郭榮芳


司法院資訊處製作；財團法人民間司法改革基金會備份。
